【裁判字號】    99,訴,2170
【裁判日期】    990831
【裁判案由】    毒品危害防制條例
【裁判全文】
臺灣板橋地方法院刑事判決            99年度訴字第2170號
公  訴  人  臺灣板橋地方法院檢察署檢察官
被      告  甲○○
上列被告因違反毒品危害防制條例案件，經檢察官提起公訴（九
十九年度毒偵字第三六七三號），被告就被訴事實為有罪陳述，
本院改行簡式審判程序審理，判決如下：
    主  文
甲○○施用第一級毒品，累犯，處有期徒刑捌月；又施用第二級
毒品，累犯，處有期徒刑伍月，扣案之第二級毒品甲基安非他命
（驗餘淨重零點零零伍捌公克），沒收銷燬之，毒品外包裝袋壹
個，沒收之。應執行有期徒刑壹年，扣案之第二級毒品甲基安非
他命（驗餘淨重零點零零伍捌公克），沒收銷燬之，毒品外包裝
袋壹個，沒收之。
    事  實
一、甲○○前於民國九十年間，因施用毒品案件，經本院以九十
    年度毒聲字第四一四六號裁定送觀察、勒戒後，認有繼續施
    用毒品之傾向，再經本院以九十一年度毒聲字第二三○九號
    裁定令入戒治處所施以強制戒治，嗣因其戒治成效經評定為
    合格，經本院以九十二年度毒聲字第七三九號裁定停止戒治
    ，所餘戒治期間付保護管束，於九十二年七月二十一日保護
    管束期滿，由臺灣板橋地方法院檢察署檢察官以九十二年度
    毒偵字第二四四號為不起訴處分確定；復於九十六年間，因
    施用毒品案件，經本院以九十七年度訴字第一五一六號判決
    判處有期徒刑八月、四月，應執行有期徒刑十月確定，甫於
    九十八年六月二十四日縮刑期滿執行完畢。詎仍不知悔改，
    復基於施用第一級毒品海洛因之犯意，於九十九年四月二十
    一日上午某時許，在臺北縣樹林市○○街網咖內，以將海洛
    因置入針筒內加水稀釋之方式，施用海洛因一次（針筒於施
    打完畢後，已經拋棄而滅失）；另基於施用第二級毒品甲基
    安非他命之犯意，於同年月日上午九時許，在同上處所，以
    將甲基安非他命置入玻璃球吸食器內用火燒烤吸食煙霧方式
    ，施用甲基安非他命一次。嗣為警於同年月日下午八時三十
    許，在臺北縣樹林市○○街七十巷十弄八號前為警查獲，並
    扣得甲基安非他命一包（驗餘淨重○．○○五八公克）。
二、案經臺北縣政府警察局板橋分局移送臺灣板橋地方法院檢察
    署檢察官偵查起訴，本院改行簡式審判程序審理。
    理  由
一、訊據被告甲○○對於在上揭時、地施用海洛因、甲基安非他
    命之犯行均坦承不諱。被告為警查獲後所採之尿液，分別以
    ＥＩＡ酵素免疫分析法初驗、ＧＣ／ＭＳ氣相層析質譜儀法
    確認複驗後均呈安非他命類、鴉片類之陽性反應，此有卷附
    九十九年五月七日臺灣檢驗科技股份有限公司濫用藥物尿液
    檢驗報告書一紙（見偵卷第五十頁）足稽，扣案之白色透明
    結晶一包，經鑑定結果含甲基安非他命成份，毒品驗餘淨重
    ○．○○五八公克，此有卷附交通部民用航空局航空醫務中
    心九十九年五月四日航藥鑑字第0992925 號毒品鑑定書一紙
    可查（見偵卷第五十二頁）。按依毒品危害防制條例就施用
    毒品者，祇於「初犯」及「五年後再犯」二種情形，有其追
    訴條件之限制，即須於初犯經觀察、勒戒或強制戒治釋放後
    ，五年內均無施用毒品之行為，始能認其前所實施之觀察、
    勒戒或強制戒治已足遮斷毒癮，而得於五年後再犯時，再予
    適用初犯之規定，重行觀察、勒戒等程序。倘五年內已經再
    犯，被依法追訴處罰，縱其第三次（或第三次以上）施用毒
    品之時間在初犯釋放五年以後，即與「五年後再犯」之情形
    有別，且因已於「五年內再犯」，顯見其再犯率甚高，原實
    施觀察、勒戒或強制戒治，已無法收其實效，而無五年戒斷
    期之存在，自無再經觀察、勒戒及強制戒治之必要，應得逕
    行追訴處罰，此有最高法院九十五年度台上字第一○七一號
    判決足資參照。查被告前於九十年間，因施用毒品案件，經
    本院以九十年度毒聲字第四一四六號裁定送觀察、勒戒後，
    認有繼續施用毒品之傾向，再經本院以九十一年度毒聲字第
    二三○九號裁定令入戒治處所施以強制戒治，嗣因其戒治成
    效經評定為合格，經本院以九十二年度毒聲字第七三九號裁
    定停止戒治，所餘戒治期間付保護管束，於九十二年七月二
    十一日保護管束期滿，由臺灣板橋地方法院檢察署檢察官以
    九十二年度毒偵字第二四四號為不起訴處分確定，此有臺灣
    高等法院被告前案紀錄表及在監在押全國紀錄表附卷可按。
    被告本次再犯施用毒品犯行，依上揭最高法院判決意旨，顯
    非五年後再犯，自合於毒品危害防制條例第二十三條第二項
    之起訴條件。被告出於自由意志之自白與事實相符，事證明
    確，犯行洵堪認定，應依法論科。
二、被告於上揭強制戒治執行完畢釋放後，五年內犯本件施用毒
    品之犯行，核其施用第一級毒品海洛因，所為係犯毒品危害
    防制條例第十條第一項之施用第一級毒品罪；被告施用第二
    級毒品甲基安非他命，所為係犯同條例第十條第二項之施用
    第二級毒品罪。其施用前非法持有海洛因、前後非法持有甲
    基安非他命之行為，為施用毒品之當然手段，應為施用毒品
    之行為所吸收，均不另論罪。被告所犯上揭施用第一級毒品
    、第二級毒品罪，犯意各別，行為互殊，應予分論併罰。被
    告曾有事實欄所載之罪刑執行紀錄，有上開被告前案紀錄表
    在卷可稽，被告於五年以內，故意再犯本件最重本刑為有期
    徒刑以上之罪，應依刑法第四十七條第一項之規定，論以累
    犯，並加重其刑。爰審酌被告屢次施用毒品而不思悔改，品
    行不端，意志力薄弱，其施用毒品經強制戒治後，仍無法斷
    絕施用毒品惡習，若非將其處以較長之刑期，與社會上毒品
    來源隔離，使其能深自反省，斷絕與毒品之接觸，不足以改
    正施用毒品惡習，並懲所犯及被告犯罪後對於施用毒品之犯
    行，已經坦承，態度良好等一切情狀，分別量處如主文所示
    之刑，以資懲儆，並定其應執行之刑。末查，扣案施用所餘
    之甲基安非他命（驗餘淨重○．○○五八公克），為查獲之
    毒品，不問屬於犯人與否，應依毒品危害防制條例第十八條
    第一項前段之規定，沒收銷燬之；至扣案之毒品外包裝袋一
    個，則係被告所有供施用毒品所用之物，業據被告於本院審
    理時供承在卷，爰依刑法第三十八條第一項第二款之規定，
    沒收之。
據上論斷，應依刑事訴訟法第二百七十三條之一第一項、第二百
九十九條第一項前段，毒品危害防制條例第十條第一項、第二項
、第十八條第一項前段，刑法第十一條前段、第四十七條第一項
、第五十一條第五款、第三十八條第一項第二款，判決如主文。
本案經檢察官黃怡華到庭執行職務
中    華    民    國    99    年    8     月    31    日
                    臺灣板橋地方法院刑事第十六庭
                                法  官  王綽光
以上正本證明與原本無異。
如不服本判決，應於判決送達後10日內敘明上訴理由，向本院提
出上訴狀 (應附繕本) ，上訴於臺灣高等法院。其未敘述上訴理
由者，應於上訴期間屆滿後20日內向本院補提理由書「切勿逕送
上級法院」。
                                書記官  許清秋
中    華    民    國    99    年    9     月    1     日
附錄本案論罪科刑法條全文：
毒品危害防制條例第10條
施用第一級毒品者，處6月以上 5 年以下有期徒刑。
施用第二級毒品者，處3年以下有期徒刑。

司法院資訊處製作；財團法人民間司法改革基金會備份。
